---
title: "Anàlisi descriptiva índex de privació (MEDEA)"
author: "Javi Molero"
date: "`r format(Sys.time(), '%d %B, %Y')`"
output: html_document
---

```{r debug, include=FALSE}
library(tidyverse)
library(gtsummary)
library(DescTools)
library(flextable)
library(summarytools)
library(ggplot2)
library(nortest)
library(ggupset)
library(hrbrthemes)
library(DT)
library(DiagrammeR)
library(DiagrammeRsvg)
library(rsvg)

setwd("/Users/javi/Desktop/Versió 2")
getwd()

up_pob_medea9 <- read.delim("up_poblacio_medea.txt", header = TRUE, sep = "@",
                           dec = ".", colClasses = c("character", "integer", "numeric"))

centres_aquas <- read.delim("cat_centres_202210131348.txt", header = TRUE, sep = "@",
                               dec = ".", colClasses = c("character", "character", "character", "character", "numeric"))

up_medea0 <- read.delim("medea_eap_antic.txt", header = TRUE, sep = "@",
                               dec = ".", colClasses = c("character", "numeric", "character"))

idescat <- read.delim("dades_idescat.txt", header = TRUE, sep = "@",
                    dec = ".", colClasses = c("character", "numeric", "numeric", "numeric", "numeric", "numeric", "numeric", "numeric", "numeric"))

medea_merged <- merge(centres_aquas, up_pob_medea9, by.x = "scs_codi", by.y = "UP",
                            all.x = TRUE, all.y = TRUE)

medea_merged <- merge(medea_merged, up_medea0, by.x = "ics_codi", by.y = "codi",
                      all.x = TRUE, all.y = TRUE)

medea_merged <- merge(medea_merged, idescat, by.x = "scs_codi", by.y = "up",
                      all.x = TRUE, all.y = TRUE)

medea_merged$medea_cont_antic <- round(medea_merged$medea_cont_antic, digits = 3)

medea_merged$medea_cont_nou <- round(medea_merged$medea_cont_nou, digits = 3)

missings <- medea_merged[!complete.cases(medea_merged), ]

medea_merged$pob_cate <- ifelse(medea_merged$POBLACIO < 10000, "0-<10000",
                                      ifelse(medea_merged$POBLACIO < 20000, "10000-<20000",
                                             ifelse(medea_merged$POBLACIO <30000, "20000-<30000",
                                                    ifelse(medea_merged$POBLACIO >=30000, ">=30000", NA))))

medea_merged$entorn <- ifelse(medea_merged$medea_cate_antic %like% "%R", "Rural",
                                    ifelse(medea_merged$medea_cate_antic %like% "%U", "Urbà", NA))

medea_merged$medea_cate_2 <- ifelse(medea_merged$medea_cont_nou < 0.1, "1U",
                                    ifelse(medea_merged$medea_cont_nou <= 0.46, "2U",
                                           ifelse(medea_merged$medea_cont_nou <= 0.87, "3U", "4U")))

medea_merged$medea_cate_nou <- ifelse(medea_merged$medea_cate_antic %like% "%R", medea_merged$medea_cate_antic,
                                     ifelse(medea_merged$medea_cate_antic %like% "%U", medea_merged$medea_cate_2, NA))
```

# {.tabset}

## Metodologia

* Fonts utilitzades:
    + __cat_centres_202210131322__ (Catàleg de centres a "nodrizas")
        - Variables: scs_codi, ics_codi, ics_desc, aquas
        - Núm registres: __375__
    + __medea_eap_antic__
        - Variables: codi, medea_cont_antic, medea_cate_antic
        - Núm registres: __384__
    + __up_poblacio_medea__
        - Variables: UP, POBLACIO, medea_cont_nou
        - Núm registres: __395__
    + __dades_idescat__
        - Variables: up, n_pacients, ist, pob_ocupada, treb_baixa_qualitat, pob_estudis_baixos, pob_jove_sense_estudis_postobligatoris, imm_renda_baixa, renda_minima
        - Núm registres: __369__
* Després de fer els _merges_ de les 4 taules conservant tots els registres (_full join_), __la bbdd final té 405 registres__.

### Base de dades final (sense excloure registres amb missing)

```{r, echo=FALSE, message=FALSE, error=FALSE}
medea_merged_dt <- medea_merged %>% 
  select(c(scs_codi, ics_codi, ics_desc, POBLACIO, medea_cont_antic,
           medea_cate_antic, medea_cont_nou, medea_cate_nou, aquas, ist))

m_m_dt <- datatable(medea_merged_dt,
                    rownames = TRUE,
                    filter="top",
                    options = list(searching=TRUE,
                                   pageLength= 10))

m_m_dt
```


### Missings

```{r, echo=FALSE, message=FALSE}
CountCompCases(medea_merged)
```

### Taula missings

```{r, echo=FALSE, message=FALSE}
missings_dt <- datatable(missings,
                         rownames = TRUE,
                         filter="top",
                         options = list(searching=TRUE,
                                        pageLength= 10))

missings_dt
```

### Les dades que es mostren a continuació només inclouen _complete cases_ (___complete case analysis_, N = 367__), és a dir, s'exclouen aquells registres amb _missing_ a una o més variables (n = `r 405-367`).

```{r, echo=FALSE, message=FALSE}
n1 <- nrow(up_medea0)
n2 <- nrow(up_pob_medea9)
n3 <- nrow(centres_aquas)
n4 <- nrow(idescat)
n5 <- nrow(medea_merged)
medea_merged_2 <- medea_merged[complete.cases(medea_merged), ]
n6 <- nrow(medea_merged_2)

flowchart_medea <- grViz("
      digraph a_nice_graph
      {
      
      node[fontname = Helvetica,
           fontcolor = black,
           shape = box,
           width = 1,
           style = filled,
           fillcolor = whitesmoke]
      
      '@@1' -> '@@5';
      '@@2' -> '@@5';
      '@@3' -> '@@5';
      '@@4' -> '@@5';
      '@@5' -> '@@6';
      }

      [1]: paste0('up+medea_antic', '\\n', 'N = ', n1)
      [2]: paste0('up+pob+medea_nou', '\\n','N = ', n2)
      [3]: paste0('up+aquas', '\\n','N = ', n3)
      [4]: paste0('up+idescat', '\\n','N = ', n4)
      [5]: paste0('4_merged', '\\n','N = ', n5)
      [6]: paste0('Complete cases', '\\n','N = ', n6)
      ", height= 500, width = 800)

flowchart_medea

medea_merged <- medea_merged[complete.cases(medea_merged), ]
```


## Descriptiva univariada {.tabset}

### MEDEA antic (continua)

```{r, echo=FALSE, message=FALSE}
summary(medea_merged$medea_cont_antic)
```

Standard deviation

```{r, echo=FALSE, message=FALSE}
sd(medea_merged$medea_cont_antic, na.rm = TRUE)
```

```{r, echo=FALSE, message=FALSE}
boxplot(medea_merged$medea_cont_antic, col = "#69b3a2")
```

```{r, echo=FALSE, message=FALSE, warning=FALSE}
hist_1 <- ggplot(medea_merged, aes(x=medea_cont_antic)) + 
  geom_histogram(fill="#69b3a2", color="#e9ecef")

hist_1
```

```{r, echo=FALSE, message=FALSE, warning=FALSE}
g_m_c_a <- medea_merged[order(medea_merged$medea_cont_antic),]
g_m_c_a$order <- 1:nrow(g_m_c_a) 
ggplot(g_m_c_a, aes(x=order, y=medea_cont_antic)) +
  geom_hline(yintercept=0.1, linetype="dashed", color = "red") +
  geom_hline(yintercept=0.46, linetype="dashed", color = "red") +
  geom_hline(yintercept=0.87, linetype="dashed", color = "red") +
  geom_line()
```

```{r, echo=FALSE, message=FALSE, warning=FALSE}
medea_cate_antic_out <- medea_merged %>% 
  select(c(scs_codi, ics_codi, ics_desc, medea_cate_antic))

medea_cate_antic_out_dt <- datatable(medea_cate_antic_out, rownames = FALSE, filter="top", options = list(searching=TRUE,
                                                               pageLength= 10))

medea_cate_antic_out_dt
```

### MEDEA antic (categòrica)

```{r, echo=FALSE}
medea_ordered_1 <- medea_merged %>%
  mutate(medea_cate_antic = factor(medea_cate_antic, levels = c("0R",
                                                                "1R",
                                                                "2R",
                                                                "1U",
                                                                "2U",
                                                                "3U",
                                                                "4U")))

freq(medea_ordered_1$medea_cate_antic)
```

```{r, echo=FALSE}
g_m_cate <- medea_merged %>% 
    mutate(medea_cate_antic = factor(medea_cate_antic, levels = c("0R",
                                                                  "1R",
                                                                  "2R",
                                                                  "1U",
                                                                  "2U",
                                                                  "3U",
                                                                  "4U"))) %>% 
  group_by(medea_cate_antic) %>% 
  summarise(n=n())

ggplot(g_m_cate, aes(x=medea_cate_antic, y=n)) + 
  geom_bar(stat = "identity", width=0.5, fill = "#69b3a2")
```

```{r, echo=FALSE, message=FALSE, warning=FALSE}
medea_cate_antic_out <- medea_merged %>% 
  select(c(scs_codi, ics_codi, ics_desc, medea_cate_antic))

medea_cate_antic_out_dt <- datatable(medea_cate_antic_out, rownames = FALSE, filter="top", options = list(searching=TRUE,
                                                               pageLength= 10))

medea_cate_antic_out_dt
```

### MEDEA nou

```{r, echo=FALSE, message=FALSE}
summary(medea_merged$medea_cont_nou)
```

Standard deviation

```{r, echo=FALSE, message=FALSE}
sd(medea_merged$medea_cont_nou, na.rm = TRUE)
```

```{r, echo=FALSE, message=FALSE}
boxplot(medea_merged$medea_cont_nou, col = "#69b3a2")
```

```{r, echo=FALSE, message=FALSE, warning=FALSE}
hist_1 <- ggplot(medea_merged, aes(x=medea_cont_nou)) + 
  geom_histogram(fill="#69b3a2", color="#e9ecef")

hist_1
```

```{r, echo=FALSE, message=FALSE, warning=FALSE}
g_m_n <- medea_merged[order(medea_merged$medea_cont_nou),]
g_m_n$order <- 1:nrow(g_m_n) 
ggplot(g_m_n, aes(x=order, y=medea_cont_nou)) +
  geom_hline(yintercept=0.1, linetype="dashed", color = "red") +
  geom_hline(yintercept=0.46, linetype="dashed", color = "red") +
  geom_hline(yintercept=0.87, linetype="dashed", color = "red") +
  geom_line()
```

```{r, echo=FALSE, message=FALSE, warning=FALSE}
medea_cont_nou_out <- medea_merged %>% 
  select(c(scs_codi, ics_codi, ics_desc, medea_cont_nou))

medea_cont_nou_out_dt <- datatable(medea_cont_nou_out, rownames = FALSE, filter="top", options = list(searching=TRUE,
                                                               pageLength= 10))

medea_cont_nou_out_dt
```

### AQuAS

```{r, echo=FALSE, message=FALSE}
summary(medea_merged$aquas)
```

Standard deviation

```{r, echo=FALSE, message=FALSE}
sd(medea_merged$aquas, na.rm = TRUE)
```

```{r, echo=FALSE, message=FALSE}
boxplot(medea_merged$aquas, col = "#69b3a2")
```

```{r, echo=FALSE, message=FALSE, warning=FALSE}
hist_1 <- ggplot(medea_merged, aes(x=aquas)) + 
  geom_histogram(fill="#69b3a2", color="#e9ecef")

hist_1
```

```{r, echo=FALSE, message=FALSE, warning=FALSE}
g_a <- medea_merged[order(medea_merged$aquas),]
g_a$order <- 1:nrow(g_a) 
ggplot(g_a, aes(x=order, y=aquas)) +
  geom_line()
```

```{r, echo=FALSE, message=FALSE, warning=FALSE}
aquas_out <- medea_merged %>% 
  select(c(scs_codi, ics_codi, ics_desc, aquas))

aquas_out_dt <- datatable(aquas_out, rownames = FALSE, filter="top", options = list(searching=TRUE,
                                                               pageLength= 10))

aquas_out_dt
```

### Idescat

```{r, echo=FALSE, message=FALSE}
summary(medea_merged$ist)
```

Standard deviation

```{r, echo=FALSE, message=FALSE}
sd(medea_merged$ist, na.rm = TRUE)
```

```{r, echo=FALSE, message=FALSE}
boxplot(medea_merged$ist, col = "#69b3a2")
```

```{r, echo=FALSE, message=FALSE, warning=FALSE}
hist_1 <- ggplot(medea_merged, aes(x=ist)) + 
  geom_histogram(fill="#69b3a2", color="#e9ecef")

hist_1
```

```{r, echo=FALSE, message=FALSE, warning=FALSE}
g_i <- medea_merged[order(medea_merged$ist),]
g_i$order <- 1:nrow(g_i) 
ggplot(g_i, aes(x=order, y=ist)) +
  geom_line()
```

```{r, echo=FALSE, message=FALSE, warning=FALSE}
ist_out <- medea_merged %>% 
  select(c(scs_codi, ics_codi, ics_desc, ist))

ist_out_dt <- datatable(ist_out, rownames = FALSE, filter="top", options = list(searching=TRUE,
                                                               pageLength= 10))

ist_out_dt
```

### Població (continua)

```{r, echo=FALSE, message=FALSE}
summary(medea_merged$POBLACIO)
```

Standard deviation

```{r, echo=FALSE, message=FALSE}
sd(medea_merged$POBLACIO, na.rm = TRUE)
```

```{r, echo=FALSE, message=FALSE}
boxplot(medea_merged$POBLACIO, col = "#69b3a2")
```

```{r, echo=FALSE, message=FALSE, warning=FALSE}
hist_1 <- ggplot(medea_merged, aes(x=POBLACIO)) + 
  geom_histogram(fill="#69b3a2", color="#e9ecef")

hist_1
```

```{r, echo=FALSE, message=FALSE, warning=FALSE}
g_p <- medea_merged[order(medea_merged$POBLACIO),]
g_p$order <- 1:nrow(g_p) 
ggplot(g_p, aes(x=order, y=POBLACIO)) +
  geom_line()
```

```{r, echo=FALSE, message=FALSE, warning=FALSE}
poblacio_out <- medea_merged %>% 
  select(c(scs_codi, ics_codi, ics_desc, POBLACIO))

poblacio_out_dt <- datatable(poblacio_out, rownames = FALSE, filter="top", options = list(searching=TRUE,
                                                               pageLength= 10))

poblacio_out_dt
```

### Població (categòrica)

```{r, echo=FALSE}
medea_ordered_2 <- medea_merged %>% 
    mutate(pob_cate = factor(pob_cate, levels = c("0-<10000",
                                                "10000-<20000",
                                                "20000-<30000",
                                                ">=30000")))

freq(medea_ordered_2$pob_cate)
```

```{r, echo=FALSE}
g_p_cate <- medea_merged %>% 
  mutate(pob_cate = factor(pob_cate, levels = c("0-<10000",
                                                "10000-<20000",
                                                "20000-<30000",
                                                ">=30000"))) %>% 
  group_by(pob_cate) %>% 
  summarise(n=n())

ggplot(g_p_cate, aes(x=pob_cate, y=n)) + 
  geom_bar(stat = "identity", width=0.5, fill = "#69b3a2")
```

```{r, echo=FALSE, message=FALSE, warning=FALSE}
pob_cate_out <- medea_merged %>% 
  select(c(scs_codi, ics_codi, ics_desc, POBLACIO, pob_cate))

pob_cate_out_dt <- datatable(pob_cate_out, rownames = FALSE, filter="top", options = list(searching=TRUE,
                                                               pageLength= 10))

pob_cate_out_dt
```

## Descriptiva bivariada {.tabset}

### MEDEA nou {.tabset}

#### MEDEA antic (continua)

##### Lilliefors (Kolmogorov-Smirnov) test for normality (MEDEA nou)

```{r, echo=FALSE}
lillie.test(medea_merged$medea_cont_nou)
```

##### Lilliefors (Kolmogorov-Smirnov) test for normality (MEDEA antic)

```{r, echo=FALSE}
lillie.test(medea_merged$medea_cont_antic)
```

##### Pearson correlation test

```{r, echo=FALSE, warning=FALSE, message=FALSE}
cor.test(medea_merged$medea_cont_nou, medea_merged$medea_cont_antic)
```

##### Spearman rank correlation coefficient

```{r, echo=FALSE, warning=FALSE, message=FALSE}
cor.test(medea_merged$medea_cont_nou, medea_merged$medea_cont_antic,  method = "spearman")

ggplot(medea_merged, aes(x=medea_cont_nou, y=medea_cont_antic)) +
  geom_point() +
  geom_smooth(method=lm , color="red", fill="#69b3a2", se=TRUE) +
  theme_ipsum()
```

##### Centres ordenats segons MEDEA antic i nou (dos centres diferents en un mateix punt de la gràfica)

```{r, echo=FALSE, message=FALSE}
g_m_2 <- merge(x=g_m_c_a, y=g_m_n, by.x = "order", by.y = "order", all.x = TRUE, all.y = TRUE)
ggplot() +
  geom_line(data = g_m_2, aes(y = medea_cont_antic.x, x=order, color="Antic"), size = 0.8) + 
  geom_line(data = g_m_2, aes(y = medea_cont_nou.y, x=order, color="Nou"), size = 0.8) +
  geom_hline(yintercept=0.1, linetype="dashed", color = "red") +
  geom_hline(yintercept=0.46, linetype="dashed", color = "red") +
  geom_hline(yintercept=0.87, linetype="dashed", color = "red") +
  labs(y = "medea_cont_nous MEDEA",
       x = "order") +
  scale_color_manual(name = "MEDEA",values = c("Antic" = "black", "Nou" = "steelblue"))
```

##### Centres ordenats segons MEDEA antic (el mateix centre a cada punt de la gràfica)

```{r, echo=FALSE, message=FALSE}
g_m_c_a_n_o <- medea_merged[order(medea_merged$medea_cont_antic),]
g_m_c_a_n_o$order <- 1:nrow(g_m_c_a_n_o)
ggplot() +
  geom_line(data = g_m_c_a_n_o, aes(y = medea_cont_antic, x=order, color="Antic"), size = 0.8) + 
  geom_line(data = g_m_c_a_n_o, aes(y = medea_cont_nou, x=order, color="Nou"), size = 0.8) +
  geom_hline(yintercept=0.1, linetype="dashed", color = "red") +
  geom_hline(yintercept=0.46, linetype="dashed", color = "red") +
  geom_hline(yintercept=0.87, linetype="dashed", color = "red") +
  labs(y = "Valors MEDEA",
       x = "order") +
  scale_color_manual(name = "MEDEA",values = c("Antic" = "black", "Nou" = "steelblue"))
```

##### Taula amb la diferència medea_cont_antic - medea_cont_nou

```{r, echo=FALSE, message=FALSE, error=FALSE}
medea_merged$dif_medea <- medea_merged$medea_cont_nou - medea_merged$medea_cont_antic

medea_merged$dif_medea <- round(medea_merged$dif_medea, digits = 3)

medea_merged$abs_dif_medea <- abs(medea_merged$dif_medea)

dif_out <- medea_merged %>% 
  select(c(scs_codi, ics_codi, ics_desc, abs_dif_medea, dif_medea, medea_cont_antic, medea_cont_nou, medea_cate_antic, medea_cate_nou))

dif_out_dt <- datatable(dif_out, rownames = FALSE, filter="top", options = list(searching=TRUE,
                                                                                          pageLength= 10))

dif_out_dt
```

#### AQuAS

##### Lilliefors (Kolmogorov-Smirnov) test for normality (MEDEA nou)

```{r, echo=FALSE}
lillie.test(medea_merged$medea_cont_nou)
```

##### Lilliefors (Kolmogorov-Smirnov) test for normality (AQuAS)

```{r, echo=FALSE}
lillie.test(medea_merged$aquas)
```

##### Pearson correlation test

```{r, echo=FALSE, warning=FALSE, message=FALSE}
cor.test(medea_merged$medea_cont_nou, medea_merged$aquas)
```

##### Spearman rank correlation coefficient

```{r, echo=FALSE, warning=FALSE, message=FALSE}
cor.test(medea_merged$medea_cont_nou, medea_merged$aquas,  method = "spearman")

ggplot(medea_merged, aes(x=medea_cont_nou, y=aquas)) +
  geom_point() +
  geom_smooth(method=lm , color="red", fill="#69b3a2", se=TRUE) +
  theme_ipsum()

#g_m_3 <- merge(x=g_a, y=g_m_n, by.x = "order", by.y = "order", all.x = TRUE, all.y = TRUE)
#ggplot() +
  #geom_line(data = g_m_3, aes(y = aquas.x, x=order, color="AQuAS"), size = 0.8) + 
  #geom_line(data = g_m_3, aes(y = medea_cont_nou.y, x=order, color="MEDEA nou"), size = 0.8) +
  #labs(y = "medea_cont_nous",
       #x = "order") +
  #scale_color_manual(name = "Índex",values = c("AQuAS" = "black", "MEDEA nou" = "steelblue"))
```

#### Idescat

##### Lilliefors (Kolmogorov-Smirnov) test for normality (MEDEA nou)

```{r, echo=FALSE}
lillie.test(medea_merged$medea_cont_nou)
```

##### Lilliefors (Kolmogorov-Smirnov) test for normality (Idescat)

```{r, echo=FALSE}
lillie.test(medea_merged$ist)
```

##### Pearson correlation test

```{r, echo=FALSE, warning=FALSE, message=FALSE}
cor.test(medea_merged$medea_cont_nou, medea_merged$ist)
```

##### Spearman rank correlation coefficient

```{r, echo=FALSE, warning=FALSE, message=FALSE}
cor.test(medea_merged$medea_cont_nou, medea_merged$ist,  method = "spearman")

ggplot(medea_merged, aes(x=medea_cont_nou, y=ist)) +
  geom_point() +
  geom_smooth(method=lm , color="red", fill="#69b3a2", se=TRUE) +
  theme_ipsum()

#g_m_4 <- merge(x=g_i, y=g_m_n, by.x = "order", by.y = "order", all.x = TRUE, all.y = TRUE)
#ggplot() +
  #geom_line(data = g_m_4, aes(y = ist.x, x=order, color="Idescat"), size = 0.8) + 
  #geom_line(data = g_m_4, aes(y = medea_cont_nou.y, x=order, color="MEDEA nou"), size = 0.8) +
  #labs(y = "medea_cont_nous",
       #x = "order") +
  #scale_color_manual(name = "Índex",values = c("Idescat" = "black", "MEDEA nou" = "steelblue"))
```

### MEDEA antic (continua) {.tabset}

#### AQuAS

##### Lilliefors (Kolmogorov-Smirnov) test for normality (MEDEA antic)

```{r, echo=FALSE}
lillie.test(medea_merged$medea_cont_antic)
```

##### Lilliefors (Kolmogorov-Smirnov) test for normality (AQuAS)

```{r, echo=FALSE}
lillie.test(medea_merged$aquas)
```

##### Pearson correlation test

```{r, echo=FALSE, warning=FALSE, message=FALSE}
cor.test(medea_merged$medea_cont_antic, medea_merged$aquas)
```

##### Spearman rank correlation coefficient

```{r, echo=FALSE, warning=FALSE, message=FALSE}
cor.test(medea_merged$medea_cont_antic, medea_merged$aquas,  method = "spearman")

ggplot(medea_merged, aes(x=medea_cont_antic, y=aquas)) +
  geom_point() +
  geom_smooth(method=lm , color="red", fill="#69b3a2", se=TRUE) +
  theme_ipsum()
```

#### Idescat

##### Lilliefors (Kolmogorov-Smirnov) test for normality (MEDEA nou)

```{r, echo=FALSE}
lillie.test(medea_merged$medea_cont_antic)
```

##### Lilliefors (Kolmogorov-Smirnov) test for normality (Idescat)

```{r, echo=FALSE}
lillie.test(medea_merged$ist)
```

##### Pearson correlation test

```{r, echo=FALSE, warning=FALSE, message=FALSE}
cor.test(medea_merged$medea_cont_antic, medea_merged$ist)
```

##### Spearman rank correlation coefficient

```{r, echo=FALSE, warning=FALSE, message=FALSE}
cor.test(medea_merged$medea_cont_antic, medea_merged$ist,  method = "spearman")

ggplot(medea_merged, aes(x=medea_cont_antic, y=ist)) +
  geom_point() +
  geom_smooth(method=lm , color="red", fill="#69b3a2", se=TRUE) +
  theme_ipsum()
```

### MEDEA antic (categòrica) {.tabset}

#### Entorn (Rural-Urbà)

```{r taula2, echo=FALSE, message=FALSE}
taula_entorn <- medea_merged %>%
  select(POBLACIO, entorn, medea_cont_antic, medea_cont_nou, aquas, ist) %>%
  tbl_summary(by="entorn",
              missing = "no",
              percent="column",
              statistic = list(all_continuous() ~ "{mean} ({sd})",        
                               all_categorical() ~ "{n} ({p}%)"),
              label  = list(POBLACIO ~ "Població (continua)",
                            medea_cont_antic ~ "Índex MEDEA antic (continua)",
                            medea_cont_nou ~ "Índex MEDEA nou (continua)",
                            aquas ~ "Índex AQUAS",
                            ist ~ "Índex Idescat")) %>% 
  add_n() %>% 
  add_p() %>%
  add_overall() %>% 
  italicize_levels() %>% 
  bold_p() %>% 
  modify_header(label = "**Variable**") %>% 
  bold_labels()

taula_entorn
```

#### Categories MEDEA

```{r taula3, echo=FALSE, message=FALSE}
taula_medea <- medea_merged %>%
  mutate(medea_cate_antic = factor(medea_cate_antic, levels = c("0R",
                                                                "1R",
                                                                "2R",
                                                                "1U",
                                                                "2U",
                                                                "3U",
                                                                "4U"))) %>% 
  select(POBLACIO, medea_cate_antic, medea_cont_antic, medea_cont_nou, aquas, ist) %>%
  tbl_summary(by="medea_cate_antic",
              missing = "no",
              percent="column",
              statistic = list(all_continuous() ~ "{mean} ({sd})",        
                               all_categorical() ~ "{n} ({p}%)"),
              label  = list(POBLACIO ~ "Població (continua)",
                            medea_cont_antic ~ "Índex MEDEA antic (continua)",
                            medea_cont_nou ~ "Índex MEDEA nou (continua)",
                            aquas ~ "Índex AQUAS",
                            ist ~ "Índex Idescat")) %>% 
  add_n() %>% 
  add_p() %>%
  add_overall() %>% 
  italicize_levels() %>% 
  bold_p() %>% 
  modify_header(label = "**Variable**") %>% 
  bold_labels()

taula_medea
```

#### MEDEA nou (categòrica)

```{r, echo=FALSE, message=FALSE}
medea_2x2 <- medea_merged %>% 
  select(medea_cate_antic, medea_cate_nou) %>% 
  filter(medea_cate_antic %like% "%U")

table(medea_2x2$medea_cate_antic, medea_2x2$medea_cate_nou)
```

##### ABS on canvia la categoria de MEDEA

```{r, echo=FALSE, message=FALSE}
medea_merged$m_c_a_n <- ifelse(medea_merged$medea_cate_antic == medea_merged$medea_cate_nou, 1, 0)

medea_disc <- medea_merged %>% 
  filter(m_c_a_n == 0)

medea_disc <- medea_disc %>% 
  select(c(scs_codi, ics_codi, ics_desc, medea_cate_antic, medea_cate_nou, abs_dif_medea, dif_medea, medea_cont_antic, medea_cont_nou))

m_d_dt <- datatable(medea_disc,
                    rownames = TRUE,
                    filter="top",
                    options = list(searching=TRUE,
                                   pageLength= 25))

m_d_dt
```

## Reassignació punts de tall MEDEA antic

```{r, echo=FALSE, message=FALSE, warning=FALSE}
medea_merged$medea_cate_antic_reas <- ifelse(medea_merged$medea_cont_antic < 0.1, "1U",
                                         ifelse(medea_merged$medea_cont_antic <= 0.46, "2U",
                                             ifelse(medea_merged$medea_cont_antic <= 0.87, "3U", "4U")))

medea_antic_2x2 <- medea_merged %>% 
  select(medea_cate_antic, medea_cate_antic_reas) %>% 
  filter(medea_cate_antic %like% "%U")

table(medea_antic_2x2$medea_cate_antic, medea_antic_2x2$medea_cate_antic_reas)
```

##### ABS on canvia la categoria de MEDEA antic

```{r, echo=FALSE, message=FALSE}
medea_merged$m_c_a_ar <- ifelse(medea_merged$medea_cate_antic == medea_merged$medea_cate_antic_reas, 1, 0)

medea_a_disc <- medea_merged %>% 
  filter(m_c_a_ar == 0)

medea_a_disc <- medea_a_disc %>% 
  filter(medea_cate_antic %like% "%U") %>% 
  select(c(scs_codi, ics_codi, ics_desc, medea_cate_antic, medea_cate_antic_reas, medea_cate_nou, abs_dif_medea, dif_medea, medea_cont_antic, medea_cont_nou))

m_a_d_dt <- datatable(medea_a_disc,
                    rownames = TRUE,
                    filter="top",
                    options = list(searching=TRUE,
                                   pageLength= 10))

m_a_d_dt
```

## EAP La Roca del Vallès {.tabset}

### Totes les UP

```{r, echo=FALSE, message=FALSE}
roca <- read.csv("pacients_eap_roca_valles.csv", header = TRUE, sep = ";")

summary(roca$VALOR)
```

sd(`r sd(roca$VALOR)`)

```{r, echo=FALSE, message=FALSE, warning=FALSE}
hist_sec <- ggplot(roca, aes(x=VALOR)) + 
  geom_histogram(fill="#69b3a2", color="#e9ecef")

hist_sec

freq_roca <- freq(roca$SECCIO)

freq_roca_dt <- datatable(freq_roca,
                    rownames = TRUE,
                    filter="top",
                    options = list(searching=TRUE,
                                   pageLength= 10))

freq_roca_dt

seccio <- roca %>% 
  select(c(SECCIO, VALOR)) %>% 
  group_by(SECCIO, VALOR) %>% 
  summarise(n())

freq(seccio$`n()`)

sec_roca <- datatable(seccio,
                      rownames = TRUE,
                      filter="top",
                      options = list(searching=TRUE,
                                   pageLength= 10))

sec_roca
```

### Només UP La Roca del Vallès

```{r, echo=FALSE, message=FALSE}
eap_roca <- roca %>% 
  filter(RCA_UP == 1121)

summary(eap_roca$VALOR)
```

sd(`r sd(eap_roca$VALOR)`)

```{r, echo=FALSE, message=FALSE, warning=FALSE}
hist_sec_eap <- ggplot(eap_roca, aes(x=VALOR)) + 
  geom_histogram(fill="#69b3a2", color="#e9ecef")

hist_sec_eap

freq_eap_roca <- freq(eap_roca$SECCIO)

freq_eap_roca_dt <- datatable(freq_eap_roca,
                    rownames = TRUE,
                    filter="top",
                    options = list(searching=TRUE,
                                   pageLength= 10))

freq_eap_roca_dt

seccio_eap_roca <- roca %>% 
  filter(RCA_UP == 1121) %>% 
  select(c(SECCIO, VALOR)) %>% 
  group_by(SECCIO, VALOR) %>% 
  summarise(n()) 

freq(seccio_eap_roca$`n()`)

sec_eap_roca <- datatable(seccio_eap_roca,
                          rownames = TRUE,
                          filter="top",
                          options = list(searching=TRUE,
                                   pageLength= 10))

sec_eap_roca
```

### Altres UP

```{r, echo=FALSE, message=FALSE}
eap_no_roca <- roca %>% 
  filter(RCA_UP != 1121)

summary(eap_no_roca$VALOR)
```

sd(`r sd(eap_no_roca$VALOR)`)

```{r, echo=FALSE, message=FALSE, warning=FALSE}
hist_sec_no_eap <- ggplot(eap_no_roca, aes(x=VALOR)) + 
  geom_histogram(fill="#69b3a2", color="#e9ecef")

hist_sec_no_eap

freq_no_eap_roca <- freq(eap_no_roca$SECCIO)

freq_no_eap_roca_dt <- datatable(freq_no_eap_roca,
                    rownames = TRUE,
                    filter="top",
                    options = list(searching=TRUE,
                                   pageLength= 10))

freq_no_eap_roca_dt

seccio_no_eap_roca <- roca %>% 
  filter(RCA_UP != 1121) %>% 
  select(c(SECCIO, VALOR)) %>% 
  group_by(SECCIO, VALOR) %>% 
  summarise(n()) 

freq(seccio_no_eap_roca$`n()`)

sec_no_eap_roca <- datatable(seccio_no_eap_roca,
                          rownames = TRUE,
                          filter="top",
                          options = list(searching=TRUE,
                                   pageLength= 10))

sec_no_eap_roca
```
